---
title: "PS2_graphs"
author: "Cristobal Rafael"
date: "28/11/2019"
output: html_document
---

```{r, include=FALSE}
knitr::opts_chunk$set(echo = TRUE)
options(repos = c(CRAN = "http://cran.rstudio.com"))
rm(list = ls()) # limpia el entorno

options(scipen = 9999)

#install.packages('zoo')
library(ggridges)
library(GGally)
library(tidyverse)
library(dplyr)
library(ggplot2)
library(haven)
library(readr)
library(data.table)
library(zoo)
terr<- read.csv("C:/Users/jimer/OneDrive/Escritorio/R y Data Science/PS2/globalterrorismdb_0718dist.csv")
polit<-read_dta("C:/Users/jimer/OneDrive/Escritorio/R y Data Science/PS2/DPI2012.dta")
```


```{r cars}
summary(terr)
head(terr)
terr
```

## Including Plots

un ridge donde se pueda establecer el aNo y pais para mostrar. se podria agrupar con continente de todas maneras. Un slider que elija region y luego pais con la opcion de todo el pais a la vez<-- requerira una funcion.

repeticion de cada tipo de arma cada mes o a;o

cruzazr attacktype/targtype

```{r }
terr%>%filter(iyear==1986,country_txt=="Chile" )%>%
  mutate(fecha = as.yearmon(paste(iyear, imonth, sep = "-")))%>%
  ggplot(aes(x =fecha , y = attacktype1_txt , fill=attacktype1_txt)) +
  geom_density_ridges(jittered_points=T, alpha=0.7) +
  theme_ridges() + 
  theme_bw() +
  xlab("Months in year") +
  ylab("Attack type")+
  labs(fill = "Attack Type")
  

```

```{r}




pols<-terr%>%rename(
    countryname =country_txt ,
    year = iyear)%>%mutate(year = as.numeric(year))%>%
    left_join(polit, by=NULL  )

armas<-c(levels(pols$weaptype1_txt))
regiones <- c(levels(pols$region_txt))
victimas <-c(levels(pols$targtype1_txt))

anios<-c(levels(as.factor(pols$year)))
paises<-c(levels(as.factor(pols$countryname)))
#juzgar por tipo de arma
pols%>%mutate(military = as.factor(military))%>%
  subset(pols$countryname=="Chile")%>%
  group_by(year, targtype1_txt, military)%>% 
  summarise(muerte = sum(nkill), numero=n())%>%
  ggplot(aes(x=year, y=muerte, color=targtype1_txt, shape=military))+
  geom_point()+
  theme_bw()





setDT(pols)[, c(levels(pols$weaptype1_txt), "weaptype1_txt") := 
    c(lapply(levels(weaptype1_txt), function(x) as.integer(x ==weaptype1_txt)), .(NULL))]

#setDT(pols)[, c(levels(pols$targtype1_txt), "targtype1_txt") := 
 #   c(lapply(levels(targtype1_txt), function(x) as.integer(x ==targtype1_txt)), .(NULL))]


pols%>%mutate(military = as.factor(military))%>%
  subset(pols$countryname==input$Country_txt,
         pols$targtype%in%input$targt)%>%
  group_by(pols$year, input$VARI, military)%>% 
  summarise(muerte = sum(nkill), numero=n())%>%
  ggplot(aes(x=year, y=muerte, color=input$VARI, shape=military))+
  geom_point()+
  theme_bw()
```


Note that the `echo = FALSE` parameter was added to the code chunk to prevent printing of the R code that generated the plot.
```{r}

Country_txt<- "Chile"
targt<- c("Police", "Military")
pols%>%mutate(military = as.factor(military))%>%
  filter(pols$countryname==Country_txt,
         pols$targtype1_txt%in%targt)%>%
  group_by(year, targtype1_txt, military)%>% 
  summarise(muerte = sum(nkill), numero=n())%>%
  ggplot(aes(x=year, y=muerte, color=targtype1_txt, shape=military))+
  geom_point()+
  theme_bw()
```

```{r}
pols<-terr%>%rename(
    countryname =country_txt ,
    year = iyear)%>%mutate(year = as.numeric(year))%>%
    left_join(polit, by=NULL)%>%filter(region_txt=="North America")



weaptype<-c(levels((pols$weaptype1_txt)))
vars<-c(weaptype, "military")

setDT(pols)[, c(levels(pols$weaptype1_txt), "weaptype1_txt") := 
    c(lapply(levels(weaptype1_txt), function(x) as.integer(x ==weaptype1_txt)), .(NULL))]

binarizador<- function(x){
  pols<-pols%>%mutate(  x =
    ifelse( pols$weaptype2_txt=="x"|
              pols$weaptype3_txt=="x"|
              pols$weaptype4_txt=="x", 1,0))

}
  
lapply(weaptype, function(x) binarizador(x))

#weaptype[length(weaptype)+1]<-"military" 

fuby<-pols%>%subset(select=weaptype)
#%>%cor()
fuby[NA] <- 0
fuby<- cor(fuby)
heatmap(fuby)
```

```{r}
pols%>%filter((region_txt=="North America"))%>%group_by(weapsubtype1_txt)%>%summarise(Ataques=n())

pols%>%
filter(pols$countryname=="Chile", pols$targtype1_txt%in%c("Police", "Military"))%>%
    group_by(year, military, targtype1_txt)%>%
    summarise(Ataques = n())%>%
    ggplot(aes(y=Ataques, x=year))+
    geom_line()+
    theme_bw()
  
```


```{r}
  pols%>%
filter(pols$countryname=="Chile", pols$targtype1_txt%in%"Military")%>%
    group_by(year, targtype1_txt)%>%
    summarise(Ataques = n())%>%
    ggplot(aes(y=Ataques, x=year))+
    geom_line()+
    theme_bw()

```

```{r}
pols<-terr%>%rename(
    countryname =country_txt ,
    year = iyear)%>%mutate(year = as.numeric(year))%>%
    left_join(polit, by=NULL  )


p <- pols%>%filter(region_txt%in%"North America", is.na(attacktype1_txt)==0)%>%group_by(region_txt, attacktype1_txt)%>%summarise(num= n())
p
max(p$num)
ggplot(p,  aes(x=as.character(attacktype1_txt), y=num)) +
  geom_bar(stat="identity", fill=alpha("blue", 0.3), na.rm = T) +
  ylim(-100,max(p$num)) +
  theme_minimal() +
  theme(
    plot.margin = unit(rep(-2,4), "cm")
  ) +
  coord_polar(start = 0)

```

